臺灣雲林地方法院民事判決
110年度訴字第304號
原      告  永興工業股份有限公司


法定代理人  羅仕仁  
訴訟代理人  陳萬發律師
被      告  鴻捷營造有限公司


法定代理人  鍾慶郎  
訴訟代理人  簡士袲律師
被      告  台西水電工程有限公司


法定代理人  陳婉鳳  

上二人共同
訴訟代理人  蕭錦祥  
上列當事人間請求給付貨款清償債務事件，本院於民國111年1月
20日言詞辯論終結，判決如下：
    主  文
被告台西水電工程有限公司應給付原告新臺幣壹佰壹拾陸萬參仟
伍佰捌拾參元，及自民國一一０年七月七日起至清償日止，按年
息百分之五計算之利息。
被告鴻捷營造有限公司應給付原告新臺幣肆拾玖萬捌仟參佰陸拾
伍元，及自民國一一０年七月七日起至清償日止，按年息百分之
五計算之利息。
訴訟費用（除減縮部份）由被告負擔。
 本判決第一項、第二項均得假執行。 
    事 實 及 理 由
一、按訴狀送達後，原告不得將原訴變更或追加他訴，但擴張或
    減縮應受判決事項之聲明者，不在此限，民事訴訟法第255
    條第1項第3款定有明文。本件原告起訴時原聲明：被告台西
    水電工程有限公司應給付其新臺幣（下同）1,602,248元，
    及自起訴狀繕本送達之翌日起至清償日止，按年息百分之5
    計算之利息；被告鴻捷營造有限公司應給付其686,365元，
    及自起訴狀繕本送達之翌日起至清償日止，按年息百分之5
    計算之利息；第一、二項聲明，原告各願供擔保，請准宣告
    假執行，嗣於本院民國111年1月20日言詞辯論當庭，將上開
    請求金額改請求為被告台西水電工程有限公司、鴻捷營造有
    限公司應分別給付其1,163,583元、498,365元，核屬減縮應
    受判決事項之聲明，依上開說明，應予准許，合先敘明。
二、原告起訴主張：被告台西水電工程有限公司於109年4、5月
    間向原告購買140kg/c㎡預拌混凝土、210kg/c㎡預拌混凝土、
    控制性低強度混凝土（CLSM）及砂漿等貨品，貨款金額（含
    稅）合計為1,602,248元；被告鴻捷營造公司於109年4、5月
    間向原告購買140kg/c㎡預拌混凝土、175kg/c㎡預拌混凝土、
    控制性低強度混凝土（CLSM）及砂漿等貨品，貨款金額（含
    稅）合計為686,365元，被告台西水電工程有限公司、鴻捷
    營造公司迄今尚分別有1,163,583元、498,365元貨款未給付
    予原告，爰依民法第367條之規定及買賣契約關係提起本件
    訴訟等語，並聲明：被告台西水電工程有限公司應給付其1,
    163,583元，及自起訴狀繕本送達之翌日起至清償日止，按
    年息百分之5計算之利息；被告鴻捷營造有限公司應給付其4
    98,365元，及自起訴狀繕本送達之翌日起至清償日止，按年
    息百分之5計算之利息；第一、二項聲明，原告各願供擔保
    ，請准宣告假執行。
三、被告方面：
　　被告台西水電工程有限公司、鴻捷營造有限公司於本院111
    年1月20日言詞辯論期日，就原告請求之前開訴訟標的予以
    認諾。
四、按當事人於言詞辯論時為訴訟標的之認諾者，應本於其認諾
    為該當事人敗訴之判決，此觀諸民事訴訟法第384條規定自
    明。經查，被告台西水電工程有限公司、鴻捷營造有限公司
    於本院言詞辯論期日，均陳明認諾原告請求（見本院卷第11
    1頁筆錄），而對本件訴訟標的為認諾，依據上開規定，本
    院自應依原告之聲明為被告敗訴之判決。從而，原告依據買
    賣之法律關係，請求被告台西水電工程有限公司、鴻捷營造
    有限公司分別給付如主文第l項、第2項所示之金額、利息，
    洵屬有據，應予准許。
五、本判決第1項、第2項均係本於被告認諾所為之判決，爰依民
    事訴訟法第389條第1項第1款規定，由本院依職權宣告假執
    行。原告陳明願供擔保請准宣告假執行，僅係促使本院依職
    權發動假執行之宣告，爰不另為准駁之諭知。 
六、訴訟費用負擔之依據：民事訴訟法第78條、第85條第1項後
    段。
中　　華　　民　　國　　111 　年　　1 　　月　　27　　日
                  民事第一庭    法  官  吳福森

以上正本係照原本作成。
如對本判決上訴，須於判決送達後20日內向本院提出上訴狀。如
委任律師提起上訴者，應一併繳納上訴審裁判費。
中　　華　　民　　國　　111 　年　　1 　　月　　27　　日
                                書記官　程尹鈴